臺灣臺南地方法院刑事判決
110年度簡上字第213號
上  訴  人
即  被  告  翁鵬程


上列上訴人即被告因違反保護令案件，不服本院中華民國110年7
月23日110年度簡字第1592號第一審簡易判決（聲請簡易判決處
刑案號：110年度偵字第12063號），提起上訴，本院管轄之第二
審合議庭判決如下：
    主  文
上訴駁回。
    事實及理由
一、本案經本院合議庭審理結果，認第一審判決認事、用法及量
    刑均無不當，應予維持，並增列「被告乙○○於本院審理中之
    自白」為證據，餘引用如附件第一審判決書記載之事實、證
    據及理由。
二、被告刑事聲明上訴狀所載之上訴意旨略以：「我以為告訴人
    已經封鎖我的手機號碼，我傳簡訊給她，她應該不會收到，
    也應該看不到。我承認我有傳，但我沒有要打擾告訴人，希
    望可以判輕一點」等語。惟查：
　㈠按刑罰之量定，固屬法院自由裁量之職權行使，但仍應審酌
    刑法第57條所列各款事由及一切情狀，為酌量輕重之標準，
    並非漫無限制。在同一犯罪事實與情節，如別無其他加重或
    減輕之原因，下級審法院量定之刑，亦無過重或失輕之不當
    情形，則上級審法院對下級審法院之職權行使，原則上應予
    尊重（最高法院85年度台上字第2446號判決意旨參照）。況
    刑之量定，乃憲法所保障法官獨立審判之核心事項，法院行
    使此項裁量，亦非得以任意或自由為之，而應受一般法律原
    理原則之拘束，即仍須符合法律授權之目的、法律秩序之理
    念、國民法律感情及一般合法有效之慣例等規範，尤其應遵
    守比例原則及平等原則之意旨，否則即可能構成裁量濫用之
    違法；如非有裁量逾越或裁量濫用之明顯違法情事，自不得
    擅加指摘其違法或不當，即使上級法院對下級法院裁量權之
    審查，亦應同此標準，此不僅在保障法官不受任何制度外之
    不當干涉，更保障法官不受制度內之異質干預，以符憲法第
    80條所宣示獨立審判之真義。
　㈡原審依據卷證資料，認定被告於準備程序時坦承犯行，係犯
    家庭暴力防治法第61條第2款之違反保護令罪。被告3次犯行
    ，第2、3次犯行時間與第1次犯行間隔分別達3日、2月，且
    傳送訊息內容不同，難認係同一犯意之接續進行，顯係分別
    起意所為，故應予分論併罰。爰審酌被告與告訴人丙○○前為
    男女朋友，不思以理性方式溝通，仍漠視民事通常保護令裁
    定之效力，恣意傳送訊息予告訴人，致告訴人不堪其擾，兼
    衡被告犯罪動機、手段、所生損害、素行、智識程度高職畢
    業、家中經濟狀況小康及犯後態度等一切情狀，量處如主文
    所示之刑，並諭知易科罰金之折算標準。
  ㈢被告主張原審判決量刑過重等語，惟原審量刑已審酌上述事
　  項，而為刑之量定，顯已注意適用刑法第57條之規定，就量
　  刑之刑度亦詳為審酌並敘明理由，被告本案涉犯之違反保護
　  令罪，為有期徒刑3年以下之罪，原審量處3罪並定執行刑  
    拘役40日，並未逾越法定刑度，亦未濫用自由裁量之權限，
　  所為量刑核無違法或不當，且無輕重失衡之情形，自不得逕
　  認為違法。
　㈣綜上所述，原審判決認事、用法、量刑均無不當，應予維   
   持，業如前述。據此，應認被告上訴主張原審量刑過重，並
　  無理由，應予駁回。
據上論斷，應依刑事訴訟法第455條之1第1項、第3項、第364條
、第373條、第368條（依判決精簡原則，僅記載程序法條），
判決如主文。
本案經檢察官陳昆廷聲請簡易判決處刑，檢察官甲○○到庭執行
職務。
中　　華　　民　　國　　110 　年　　10　　月　　28　　日
　　　　　　　　　刑事第四庭    審判長法　官  陳本良
　　　　　　　　　
　　　　　　　　　                    法  官  王鍾湄
　　　　　　　　　　　　　　　　　　　
                                      法  官  張  菁
以上正本證明與原本無異。
不得上訴。
       　　　　　　　　　　　　　 　　書記官　蔡佳玲
中　　華　　民　　國　　110 　年　　10　　月　　28　　日
附錄本案論罪法條全文：
家庭暴力防治法第61條
違反法院依第14條第1 項、第16條第3 項所為之下列裁定者，為
本法所稱違反保護令罪，處3 年以下有期徒刑、拘役或科或併科
新臺幣10萬元以下罰金：
一、禁止實施家庭暴力。
二、禁止騷擾、接觸、跟蹤、通話、通信或其他非必要之聯絡行
    為。
三、遷出住居所。
四、遠離住居所、工作場所、學校或其他特定場所。
五、完成加害人處遇計畫。
【附件】
臺灣臺南地方法院刑事簡易判決
110年度簡字第1592號
聲  請  人  臺灣臺南地方檢察署檢察官
被      告  乙○○　男　(民國00年00月00日生)
　　　　　　　　　　身分證統一編號：Z000000000號
　　　　　　　　　　住臺南市○○區○○路0段000號5樓之3

上列被告因違反保護令案件，經檢察官聲請以簡易判決處刑（11
0年度偵字第12063號） ，本院判決如下：
    主  文
乙○○犯違反保護令罪，共參罪，各處拘役貳拾日，如易科罰金，
均以新臺幣壹仟元折算壹日。應執行拘役肆拾日，如易科罰金，
以新臺幣壹仟元折算壹日。
    事實及理由
一、本件犯罪事實、證據及應適用之法條，均引用檢察官聲請簡
    易判決處刑書（如附件）之記載。
二、核被告乙○○所為，係犯家庭暴力防治法第61條第2款之違反
    保護令罪。被告3次犯行，第2、3次犯行時間與第1次犯行間
    隔分別達3日、2月，且傳送訊息內容不同，難認係同一犯意
    之接續進行，顯係分別起意所為，故應予分論併罰。
三、爰審酌被告與告訴人丙○○前為男女朋友，不思以理性方式溝
    通，仍漠視民事通常保護令裁定之效力，恣意傳送訊息予告
    訴人，致告訴人不堪其擾，兼衡被告犯罪動機、手段、所生
    損害、素行、智識程度高職畢業、家中經濟狀況小康及犯後
    態度等一切情狀，量處如主文所示之刑，並諭知易科罰金之
    折算標準。
四、依刑事訴訟法第449條第1項前段、第3項、第454條第2項，
    家庭暴力防治法第61條第2款，刑法第11條前段、第41條第1
    項前段、第51條第6款，刑法施行法第1條之1，逕以簡易判
    決處刑如主文。
五、如不服本件判決，得自收受送達之日起20日內，向本院提起
    上訴狀，上訴於本院管轄之第二審地方法院合議庭。　　
本案經檢察官陳昆廷聲請以簡易判決處刑。
中　　華　　民　　國　　110 　年　　7 　　月　　23　　日
  　　　　　　　　刑事第十三庭  法　官　陳振謙
以上正本證明與原本無異。
  　　　　　　　　　　　　　　　書記官　黃敏純
中　　華　　民　　國　　110 　年　　7 　　月　　23　　日
附件：
臺灣臺南地方檢察署檢察官聲請簡易判決處刑書　
                                    110年度偵字第12063號
　　被　　　告　乙○○　男　45歲（民國00年00月00日生）
　　　　　　　　　　　　住臺南市○○區○○路00號
　　　　　　　　　　　　居臺南市○○區○○路0段000號5樓
　　　　　　　　　　　　　之3
　　　　　　　　　　　　國民身分證統一編號：Z000000000號
上列被告因違反家庭暴力防治法案件，業經偵查終結，認為宜以
簡易判決處刑，茲將犯罪事實及證據並所犯法條分敘如下：
　　　　犯罪事實
一、乙○○與丙○○前為同居男女朋友，為家庭暴力防治法第3
    條第2款所定之家庭成員，雙方分手後，丙○○申請取得臺
    灣臺南地方法院於民國110年1月22日所核發之109年度家護
    字第1244號民事通常保護令，乙○○不得對於丙○○為通信
    之行為，有效期間為1年，該保護令經警於同年月31日送達
    乙○○收受，詎乙○○竟基於違反保護令之犯意，接續於11
    0年2月11日上午11時59分許，傳送「新年快樂」訊息予陳羿
    霏、同年月14日19時34分許，傳送「承諾妳的 我會做到 給
    我時間」等訊息予丙○○及同年4月13日凌晨1時10分許，傳
    送「我每天都想妳 ……」等長篇訊息予丙○○。
二、案經丙○○訴由臺南市政府警察局第一分局報請偵辦。
　　　　證據並所犯法條
一、證據：
  ㈠被告乙○○之自白。
  ㈡告訴人丙○○之指訴。
  ㈢簡訊截圖2份、臺灣臺南地方法院109年度家護字第1244號民
    事通常保護令1份及保護令執行資料3紙在卷。
二、被告所犯法條：
　　家庭暴力防治法第61條第2款之違反保護令罪嫌。
三、依刑事訴訟法第451條第1項聲請逕以簡易判決處刑。
　　此　致
臺灣臺南地方法院
中　　華　　民　　國　 110　　年　　6 　　月　　11　　日
　　                          檢察官  陳  昆  廷
本件正本證明與原本無異
中　　華　　民　　國　 110　　年　　6 　　月　　22　　日
　　                          書記官  王  可  清